【裁判字號】    97,交聲,2137
【裁判日期】    980123
【裁判案由】    交管條例聲異
【裁判全文】
臺灣板橋地方法院交通事件裁定        97年度交聲字第2137號
原處分機關  交通部公路總局臺北區監理所
異  議  人  甲○○
                      樓
上列受處分人因違反道路交通管理處罰條例案件，對於交通部公
路總局台北區監理所民國97年6 月30日所為之北監自裁字裁40-C
00000000號裁決處分（原舉發案號：台北縣政府警察局96年12月
15日北縣警交字第C00000000 號），聲明異議，本院裁定如下：
    主  文
異議駁回。
    理  由
一、原處分意旨略以：異議人即受處分人於民國96年12月15日9
    時46分駕駛車號1032-RH 之自用一般小貨車，於劃有紅色實
    線之台北縣土城市○○路○ 段65巷口，經台北縣政府警察局
    土城分局交通分隊以異議人有「在禁止臨時停車處所停車」
    之違規事由當場舉發，嗣異議人於96年12月18日之未逾越應
    到案日期提出申訴，經交通部公路總局台北區監理所（下稱
    原處分機關）函請舉發警局調查結果，認受處分人確有在禁
    止臨時停車處所停車之違規事實，乃依道路交通管理處罰條
    例第56條第1 項第1 款及違反道路交通管理事件統一裁罰基
    準表之規定，於97年6 月30日以北監自裁字裁40-C00000000
    號裁處受處分人罰鍰新臺幣（下同）900 元。異議人於97年
    6 月30日收受裁決書後，旋於同年7 月21日提出本件異議。
二、異議理由略以：異議人於96年12月15日9 時46分許於台北縣
    土城市○○路送貨，因並非是第一次停車於該處，故通常會
    請警衛幫忙代看，且該車車窗當時並未關閉，異議人亦正與
    警衛聊天，但拖吊車未先響警示鈴隨即要強行直接施行拖吊
    ，經異議人爭取，警員才開罰單，期間警員態度惡劣，並在
    異議人請他放車時做勢要錄音，致異議人對於該身為公務員
    所應有之態度和作法不服。為此聲明異議，請求撤銷原處分
    等語。
三、按禁止臨時停車線為紅色實線，用以指示禁止臨時停車路段
    ；又設有禁止臨時停車標線處所不得臨時停車；禁止臨時停
    車處所不得停車，道路交通標誌標線號誌設置規則第169 條
    第1 項、第2 項、道路交通安全規則第111 條第1 項第3 款
    、第112 條第1 項第1 款分別設有明文。汽車駕駛人在禁止
    臨時停車處所停車者，處600 元以上1,200 元以下罰鍰，道
    路交通管理處罰條例第56條第1 項第1 款亦定有明文。而所
    謂「停車」，依道路交通管理處罰條例第3 條第10款規定，
    指車輛停放於道路兩側或停車場所，而不立即行駛者而言；
    而所謂「臨時停車」，依同條第9 款規定，係指車輛因上、
    下人、客，裝卸物品，其引擎未熄火，停止時間未滿3 分鐘
    ，保持立即行駛之狀態而言。準此，若車輛駕駛人下車已離
    開駕駛座，雖僅短暫停靠，惟此時顯已處於無法立即駛離之
    狀態，即非屬「臨時停車」，而應屬「停車」至明。
四、經查：
  (一)異議人於96年12月15日9 時46分駕駛車號1032-RH 之自用小
    貨車，於台北縣土城市○○路○ 段65巷口，為台北縣政府警
    察局土城分局交通分隊員警以異議人有「在禁止臨時停車處
    所停車」之違規事由而當場舉發等情，有舉發機關掣發之北
    縣警交字第C00000000 號舉發違反道路交通管理事件通知單
    、北縣警土交裁字第0970001433號函、及原處分機關所為之
    97 年6月30日北監自裁字裁40-C00000000號裁決書各1 份、
    違規採證照片1 幀在卷可稽，復為異議人所不爭執，堪認本
    件異議人在前揭時、地，確有在該禁止臨時停車處所停車之
    情事無訛。
  (二)異議人雖以前揭情詞置辯，然依異議人向原處分機關提出之
    陳述書內已記載：其當日係前往母親住處拿東西，適逢假日
    ，停車格少，故請守衛幫忙看車後，車窗僅關一半並開啟閃
    光黃燈即上樓，從上樓至下樓不到10分鐘等語觀之，異議人
    既已下車離開駕駛座，並未保持立即行駛之狀態，且停車時
    間長達10分鐘，是其已非臨時停車，而屬違規停車甚明。又
    按禁止臨時停車路段之設置係為考量路段實際條件及行車安
    全確不適停車所繪設，目的即在禁止所有車輛於繪設該類標
    線路段上之任何停車行為，是異議人所停放汽車處之台北縣
    土城市○○路1 段65巷口，既劃有紅實線禁止臨時停車，就
    一般具有通常智識之駕駛人而言，即可知悉上開車輛之停放
    位置係禁止臨時停車，自不能僅為圖一己之便，即將之任意
    停放於禁止臨時停車之處所然異議人未能遵守上揭規定，當
    其於設置禁止臨時停車線之處所停車之際，其違規之行為即
    已成立。從而異議人以前詞置辯，自非得免責之正當事由。
  (三)基此，異議人於96年12月15日9 時46分駕駛車號1032-RH 之
    自用小貨車，在台北縣土城市○○路○ 段65巷口之禁止臨時
    停車路段停車之違規事實，洵堪認定。
五、綜上所述，異議人於上開時、地，將所駕駛之汽車停放在屬
    禁止臨時停車處所之違規事實，既經認定，則執勤警員對於
    該交通違規行為予以當場舉發，原處分機關經查證後，因異
    議人已於應到案日前提出申訴聽候裁決，從而據此引用道路
    交通管理處罰條例第56條第1 項第1 款、違反道路交通管理
    事件統一裁罰基準表之規定，裁處異議人罰鍰900 元，於法
    即無不當。本件異議內容，核無理由，應予駁回。據上論斷
    ，應依道路交通案件處理辦法第19條，裁定如主文。
中    華    民    國    98    年    1     月    23    日
                  交通法庭  法  官  邱景芬
上正本證明與原本無異。
如不服本裁定應於送達後五日內向本院提出抗告狀。
                            書記官  黃文儀
中    華    民    國    98    年    2     月    5     日


司法院資訊處製作；財團法人民間司法改革基金會備份。
